【裁判字號】    88,訴,302
【裁判日期】    890229
【裁判案由】    違反槍砲彈藥刀械管制條例
【裁判全文】
臺灣嘉義地方法院刑事判決                          八十八年度訴字第三二號
    公  訴  人  臺灣嘉義地方法院檢察署檢察官
    被      告  乙○○
右列被告因違反槍砲彈藥刀械管制條例案件，經檢察官提起公訴（八十八年度偵字第
三０四七號），本院判決如左：
    主  文
乙○○未經許可，寄藏子彈，累犯，處有期徒刑肆月，併科罰金新台幣壹萬元，罰金
如易服勞役，以新台幣玖佰元（即銀元參佰元）折算壹日。扣案之點三八制式子彈壹
顆沒收。
    事  實
一、乙○○前曾有妨害自由、殺人、違反肅清煙毒條例等前科，最近一次於民國八十
    三年間所犯之違反肅清煙毒條例罪，經本院判處有期徒刑三年五月確定，於八十
    七年八月二十四日執行完畢，猶不知悔改，復於八十八年四月二十六日某時許，
    ，在嘉義市○區○○里○鄰○○路八二七巷二弄三十號其住處，受綽號「蟑螂」
    之不詳姓名男子委託，代為寄藏具有殺傷力之點三八制式子彈一顆，並將之藏放
    於其上開住處房間之茶壺內，而未經許可，寄藏上開子彈。嗣於八十八年四月二
    十六日下午八時二十分許，為警在上址查獲，並扣得點三八制式子彈一顆。
二、案經嘉義市警察局第一分局報請臺灣嘉義地方法院檢察署檢察官偵查起訴。
    理  由
一、訊據被告乙○○矢口否認前開各情，並以警訊中曾遭警方人員刑求以及扣案之點
    三八制式子彈一顆，並非其所有，其只是猜測該顆子彈可能是綽號「蟑螂」之不
    詳姓名男子所放者云云。惟查，右揭事實，業經被告於警局初訊及偵查中供認不
    諱（警訊卷第二頁；偵查卷第一九頁），復有上開點三八制式子彈一顆扣案可資
    佐證，而上開點三八制式子彈一顆，經送內政部警政署刑事警察局鑑驗結果，認
    具有殺傷力等情，亦有該局八十八年五月四日刑鑑字第四０四０一號鑑驗通知書
    一紙附於偵查卷（第二四頁）可稽，審判中被告辯稱曾遭警方辦案人員刑求云云
    ，但查，本案係警方於被告上開住處查獲扣案之點三八制式子彈後，旋即連同在
    場之其他嫌疑人一起於警局公開製作筆錄，且其中有關被告筆錄之內容，均係被
    告親口所自陳，並無刑求等情，業經證人甲○○於本院調查時到庭證述綦詳（本
    院卷第二九頁至第三０頁），參以警察人員為依法令從事治安維護工作之人，對
    被告並無主觀之好惡，更無任何怨隙，是衡諸常情，亦應無故入被告於罪之動機
    ，更何況本件被告經警方製作偵訊筆錄後，隨即由警方移請臺灣嘉義地方法院檢
    察署檢察官偵辦，並由承辦檢察官當庭聲請本院裁定令被告入戒治所施以強制戒
    治，而由被告入戒治所時所為之身體檢查報告以觀，除右手臂有疤痕外，尚無其
    他明顯傷痕，此亦有臺灣嘉義監獄受刑人健康檢查表一份附於本院卷可稽，足徵
    被告上開所辯，顯屬避就之詞，委無足採。綜上，本件事證已臻明確，被告犯行
    洵堪認定。
二、核被告所為，係犯槍砲彈藥刀械管制條例第十二條第四項之未經許可，寄藏子彈
    罪。公訴意旨認被告所為係犯同條例同條項之未經許可持有子彈罪，容有未洽。
    又被告之寄藏行為，乃受人委託代為保管，其保管本身所為之「持有」，係寄藏
    之當然結果，自無庸另論以未經許可持有子彈罪，併此敘明。查被告前曾有妨害
    自由、殺人、違反肅清煙毒條例等前科，最近一次於八十三年間所犯之違反肅清
    煙毒條例罪，經本院判處有期徒刑三年五月確定，於八十七年八月二十四日執行
    完畢，此有臺灣嘉義地方法院檢察署刑案資料查註紀錄表及本院被告全國前案紀
    錄表各一份在卷可按，其於五年內，再犯本件有期徒刑以上之罪，為累犯，應依
    刑法第四十七規定加重其刑。爰審酌被告之品行、犯罪之動機、目的、手段、所
    生之危害及犯罪後仍飾詞狡辯，不知悔改之態度等一切情狀，量處如主文所示之
    刑，並就罰金部分諭知易服勞役之折算標準。扣案之點三八制式子彈一顆，係屬
    違禁物，應依刑法第三十八條第一項第一款規定併予宣告沒收。
據上論斷，應依刑事訴訟法第二百九十九條第一項前段，槍砲彈藥刀械管制條例第十
二條第四項、刑法第十一條前段、第四十七條、第四十二條第二項、第三十八條第一
項第一款，罰金罰鍰提高標準條例第二條，現行法規所定貨幣單位折算新臺幣條例第
二條，判決如主文。
本案經檢察官廖家陽到庭執行職務。
中      華      民      國    八十九    年      二      月    二十九    日
                              臺灣嘉義地方法院刑事第一庭
                                  法  官  黃  若  美
右正本證明與原本無異。
如不服本判決，應於判決送達後十日內向本院提出上訴狀( 應附繕本 )。
中      華      民      國    八十九    年      三      月        一    日
                                  書記官  鄭  昭  亮
附錄本案論罪科刑法條全文：
槍砲彈藥刀械管制條例第十二條第四項：
未經許可，持有、寄藏或意圖販賣而陳列子彈者，處五年以下有期徒刑，併科新台幣
三百萬元以下罰金。


司法院資訊處製作；財團法人民間司法改革基金會備份。
